# 持有资产证券化产品报表列示

提问人：wangjp711110 时间：2018-03-29 08:33:50
我单位为金融企业，持有一个资产证券化产品75%的份额，审计认为因有控制权，在母公司个别报表层面适用 2 号准则持有份额应在长期股权投资科目列示，在合并层面，在应收款项类投资项目列示；本人认为个别报表层面持有份额应适用 22 号准则在应收款项类投资项目列示；请教陈版主意见。

回答人：chenyiwei
个别报表层面，因为本企业直接持有的是该证券化产品的份额，而证券化产品的条款本身可能并不保本保息，所以不应直接列为“应收款项类投资”。但个人意见也不适合于列入长期股权投资，建议列报为其他资产。